【裁判字號】    98,訴,868
【裁判日期】    980918
【裁判案由】    搶奪等
【裁判全文】
臺灣桃園地方法院刑事判決               98年度訴字第868號
公  訴  人  臺灣桃園地方法院檢察署檢察官
被      告  丁○○
                    （
上列被告因犯搶奪等案件，經檢察官提起公訴（98年度偵字第87
97號），因被告就被訴事實為有罪之陳述，經詢問檢察官及被告
意見後，合議庭乃裁定改依簡式審判程序判決如下：
    主  文
丁○○意圖為自己不法之所有，而搶奪他人之動產，累犯，處有
期徒刑柒月；又意圖為自己不法之所有，而搶奪他人之動產，累
犯，處有期徒刑柒月；又意圖為自己不法之所有，而搶奪他人之
動產，累犯，處有期徒刑柒月；又攜帶兇器竊盜，累犯，處有期
徒刑柒月。應執行有期徒刑貳年。
    事  實
一、丁○○前於民國95年間因詐欺案件，經本院於96年4 月25日
    以95年度簡上字第459 號判處有期徒刑6 月確定，於96年10
    月15日經本院以96年度聲減字第6010號裁定減為有期徒刑3
    月。其於97年1 月13日入監服刑，甫於97年4 月12日執行完
    畢出監，詎其猶不知警惕。（一）於97年11月25日晚間10時
    23分許，乃意圖為自己不法之所有，基於搶奪之犯意，騎乘
    不詳車號之機車，行經桃園縣楊梅鎮○○路33巷內，見甲○○行走於上址，右肩背有黑色皮包1 只，遂認有機可乘，乃
    驅車上前，搶奪甲○○背於右肩之皮包（內有身分證、健保
    卡、門號0000000000號行動電話1 支、鑰匙1 串、鑽石耳環
    1 對、口紅、筆記本、眼鏡、識別證及現金新臺幣【下同】
    300 元至400 元等物），得手後隨即離去。（二）其另於97
    年12月22日下午3 時許，復意圖為自己不法之所有，另基於
    搶奪之犯意，騎乘不詳車號之機車，行經桃園縣福德街87巷
    4 弄22號前，見丙○○行走於上址，右肩背有黑色大皮包1
    只，遂認有機可乘，乃驅車上前，搶奪丙○○背在右肩之黑
    色大皮包（內含白色小皮包1 只、現金1,300 餘元、戶口名
    簿及印章1 枚等物），得手後隨即離去。（三）其又於97年
    12 月26 日下午4 時30分許，另基於搶奪之犯意，騎乘不詳
    車號之機車，行經桃園縣楊梅鎮○○路445 巷178 弄底，見
    戊○○行走於上址，左手並掛有土黃色皮包1 只，遂認有機
    可乘，竟驅車上前，搶奪戊○○掛在左手之土黃色皮包（內
    有鑰匙1 串及現金2,000 餘元等物）。（四）其又於98年3
    月25 日 下午4 時許，另意圖為自己不法之所有，基於竊盜
    之犯意，在桃園縣中壢市○○街16號前，以足供作為兇器之
    六角扳手1 支，竊取林帛瑋（起訴書誤載為「乙○○」）所
    有之車牌號碼2073- PQ號自用小客車，嗣於得手離開現場之
    際，乃為警發覺圍捕，於追捕過程中，並將上述自用小客車
    之車頭撞毀（毀損部分未據告訴）後棄車逃逸。嗣經警循線
    持本院核發之搜索票前往桃園縣平鎮市○○路211 號處所執
    行搜索，乃當場逮捕丁○○，而悉上情。
二、案經桃園縣政府警察局楊梅分局報請臺灣桃園地方法院檢察
    署檢察官偵查起訴。
    理  由
壹、程序方面
    本件被告丁○○所犯均為死刑、無期徒刑、最輕本刑為3 年
    以上有期徒刑以外之罪，其於準備程序進行中，就被訴事實
    為有罪之陳述，經告知簡式審判程序之旨，並聽取當事人之
    意見後，本院合議庭裁定由受命法官獨任進行簡式審判程序
    ，合先敘明。
貳、事實認定方面
    訊之被告丁○○對於上揭事實均坦承不諱，核與證人甲○○
    、丙○○、戊○○及林帛瑋之證述相符，另有卷附照片、通
    話紀錄查詢單、車輛尋獲電腦輸入單、車籍資料查詢單各1
    份等可資佐證，足認被告之自白與事實相符，本件事證明確
    ，被告上揭犯行均堪認定，應依法論科。
、論罪科刑方面
    按刑法第321 條第1 項第3 款之攜帶兇器竊盜罪，係以行為
    人攜帶兇器竊盜為其加重條件，此所謂兇器，其種類並無限
    制，凡客觀上足對人之生命、身體、安全構成威脅，具有危
    險性之兇器均屬之，且祇須行竊時攜帶此種具有危險性之兇
    器為已足，並不以攜帶之初有行兇之意圖為必要（最高法院
    79年台上字第5253號判例參照）。查未扣案之六角扳手1 支
    ，為金屬材質，質地堅硬，係被告丁○○持以開啟2073-PQ
    號自用小客車車門之物，業據被告丁○○供述在卷（見臺灣
    桃園地方法院檢察署98年度偵字第8797號偵查卷宗第21頁）
    ，客觀上足對人之生命、身體、安全構成威脅，係具有危險
    性之兇器無疑。故核被告丁○○所為，係犯刑法第325 條第
    1 項之搶奪罪及同法第321 條第1 項第3 款之攜帶兇器竊盜
    罪。被告丁○○上開3 次搶奪犯行及1 次加重竊盜犯行，犯
    意各別，行為互殊，均應予分論併罰。查被告丁○○前於95
    年間因詐欺案件，經本院於96年4 月25日以95年度簡上字第
    459 號判處有期徒刑6 月確定，於96年10月15日經本院以96
    年度聲減字第6010號裁定減為有期徒刑3 月。其於97年1 月
    13日入監服刑，甫於97年4 月12日執行完畢出監之事實，有
    臺灣高等法院被告前案紀錄表1 份附卷可按，其受有期徒刑
    之執行完畢，5 年以內故意再犯本件有期徒刑以上之罪，為
    累犯，應依刑法第47條第1 項之規定加重其刑。爰審酌被告
    丁○○正值壯年，竟不思循正當途徑賺取財物，而以非法方
    法，多次搶奪、竊取被害人之物，無視他人所有權，圖不勞
    而獲竊取他人之物等犯罪動機、目的，及被告於本院審理時
    已坦承犯行，已有悔意之犯後態度，暨其素行、生活狀況、
    智識程度等一切情狀，分別量處如主文所示之刑，並定應執
    行之刑。至扣案之電子磅秤1 臺、磨尖六角扳手1 支、安非
    他命吸食器1 組、分裝袋1 包、手錶1 只及皮包1 只，雖屬
    被告丁○○所有，然並無證據證明係供被告丁○○犯本件搶
    奪及加重竊盜案件所用、所得之物，爰不另諭知宣告沒收。
    另未扣案之六角扳手1 支，屬被告丁○○所有，雖係供被告
    丁○○竊取上開2073-PQ 號自用小客車之工具，然已滅失，
    亦據被告丁○○供述明確（見本院審理卷第31頁），為免將
    來執行困難，爰不予宣告沒收，附此敘明。
據上論斷，應依刑事訴訟法第273 條之1 第1 項、第299 條第1
項前段，刑法第325 條第1 項、第321 條第1 項第3 款、第47條
第1 項、第51條第5 款，判決如主文。
本案經檢察官楊凱真到庭執行職務。
中    華    民    國    98    年    9     月    18    日
                  刑事第七庭  法  官   蔡羽玄
以上正本證明與原本無異。
如不服本判決，應於送達後10日內向本院提出上訴狀（應附繕本
），其未敘述上訴理由者，應於上訴期間屆滿後20日內，補提理
由書狀於本院，上訴於臺灣高等法院。
                              書記官   陳玉芳
中    華    民    國    98    年    9     月    18    日
附錄論罪科刑法條：
中華民國刑法第321 條
犯竊盜罪而有左列情形之一者，處六月以上、五年以下有期徒刑
：
一、於夜間侵入住宅或有人居住之建築物、船艦或隱匿其內而犯
    之者。
二、毀越門扇、牆垣或其他安全設備而犯之者。
三、攜帶兇器而犯之者。
四、結夥三人以上而犯之者。
五、乘火災、水災或其他災害之際而犯之者。
六、在車站或埠頭而犯之者。
前項之未遂犯罰之。
中華民國刑法第320條
意圖為自己或第三人不法之所有，而竊取他人之動產者，為竊盜罪
，處 5 年以下有期徒刑、拘役或 5 百元以下罰金。
意圖為自己或第三人不法之利益，而竊佔他人之不動產者，依前項
之規定處斷。
前二項之未遂犯罰之。
中華民國刑法第325條
意圖為自己或第三人不法之所有，而搶奪他人之動產者，處六月
以上五年以下有期徒刑。
因而致人於死者，處無期徒刑或七年以上有期徒刑，致重傷者，
處三年以上十年以下有期徒刑。
第一項之未遂犯罰之。


司法院資訊處製作；財團法人民間司法改革基金會備份。
